【裁判字號】    99,訴,1545
【裁判日期】    991029
【裁判案由】    毒品危害防制條例
【裁判全文】
臺灣臺北地方法院刑事判決              99年度訴字第1545號
公  訴  人  臺灣臺北地方法院檢察署檢察官
被      告  甲○○
上列被告因違反毒品危害防制條例案件，經檢察官提起公訴（99
年度毒偵字第3223號），被告於本院準備程序進行中，就被訴事
實為有罪之陳述，經本院告知簡式審判程序意旨，並聽取公訴人
及被告之意見後，本院合議庭裁定依簡式審判程序審理，判決如
下：
    主  文
甲○○施用第一級毒品，累犯，處有期徒刑柒月。
    事  實
一、甲○○前於民國九十六年間因施用毒品案件，經臺灣板橋地
    方法院以九十六年度毒聲字第一七七四號裁定令入勒戒處所
    觀察、勒戒，因認有繼續施用之傾向，經臺灣板橋地方法院
    以九十六年度毒聲字第二四○三號裁定令入戒治處所施以強
    制戒治，於九十七年九月九日停止戒治處分出監，並由臺灣
    板橋地方法院檢察署於九十七年十月二日以九十七年度戒毒
    偵字第五四一號為不起訴處分確定。又因竊盜案件，經臺灣
    板橋地方法院以九十六年度易字第一三九四號判決判處有期
    徒刑六月確定；復因竊盜案件，經臺灣板橋地方法院以九十
    六年度易字第一七九二號判決判處有期徒刑十一月確定；再
    因竊盜案件，經臺灣板橋地方法院以九十六年度易字第一八
    七七號判決應執行有期徒刑九月確定；末因竊盜案件，經臺
    灣板橋地方法院以九十六年度簡字第四八六八號判決判處有
    期徒刑五月確定；上開四案件，經臺灣板橋地方法院以九十
    七年度聲字第三二六號裁定應執行有期徒刑二年四月確定，
    於九十九年六月三十日縮短刑期執行完畢。惟甲○○猶不思
    戒除惡習，復於前開觀察、勒戒處分執行完畢釋放後五年內
    ，基於施用第一級毒品海洛因之犯意，於九十九年八月二十
    八日為警採尿時起回溯二十六小時內某時許，在其位於臺北
    市○○區○○路一一二號住處內，以將海洛因捲入香煙內吸
    食之方式，施用第一級毒品海洛因一次。嗣經警於臺北市○
    ○區○○路一段一二四號前執行巡邏勤務時，見甲○○形跡
    可疑上前盤查為警查獲，始悉上情。
二、案經臺北市政府警察局萬華分局報請臺灣臺北地方法院檢察
    署檢察官偵查起訴，甲○○於準備程序中為有罪之陳述，經
    本院合議庭裁定由受命法官獨任行簡式審判程序。
    理  由
一、本件被告甲○○所犯之施用第一級毒品罪，係死刑、無期徒
    刑、最輕本刑為三年以上有期徒刑以外之罪，而被告於準備
    程序中就被訴事實為有罪之陳述，經法官告知簡式審判程序
    之旨，並聽取公訴人及被告之意見後，本院認為適宜由受命
    法官獨任進行簡式審判程序，合先敘明。
二、上揭犯罪事實，業據被告於本院審理時坦承不諱（見本院卷
    第四一頁背面、第四三頁），經核與被告為警查獲後，經警
    採集其尿液檢體送驗結果，呈嗎啡之陽性反應相符，此有臺
    北市政府警察局偵辦毒品案件尿液檢體委驗單、台灣尖端先
    進生技醫藥股份有限公司九十九年九月八日濫用藥物檢驗報
    告在卷可稽（見臺灣臺北地方法院檢察署九十九年度毒偵字
    三二二三號卷第四八頁至第五○頁），此為鑑定機關本於專
    業知識及以精密儀器測試後所得之結論，自可憑信。故被告
    自白其於前揭時地施用海洛因之供述，應與事實相符，而堪
    採信。又被告前於九十六年間因施用毒品案件，經臺灣板橋
    地方法院以九十六年度毒聲字第一七七四號裁定令入勒戒處
    所觀察、勒戒，因認有繼續施用之傾向，經臺灣板橋地方法
    院以九十六年度毒聲字第二四○三號裁定令入戒治處所施以
    強制戒治，於九十七年九月九日停止戒治處分出監，並由臺
    灣板橋地方法院檢察署於九十七年十月二日以九十七年度戒
    毒偵字第五四一號為不起訴處分確定等情，有臺灣高等法院
    被告全國前案紀錄表一份附卷足憑，故被告於前開觀察、勒
    戒執行完畢釋放後五年內，再次施用海洛因之犯行事證明確
    ，堪以認定，應予依法論科。
三、查海洛因係屬毒品危害防制條例所定之第一級毒品。是核被
    告所為，係犯毒品危害防制條例第十條第一項之施用第一級
    毒品罪。其持有第一級毒品海洛因之低度行為，為施用之高
    度行為所吸收，不另論罪。查被告前有如事實欄所載之犯罪
    科刑及執行完畢之紀錄，此有臺灣高等法院被告前案紀錄表
    在卷可按，其前受有期徒刑執行完畢，於五年以內故意再犯
    上開有期徒刑以上之罪，為累犯，應依刑法第四十七條第一
    項規定，加重其刑。爰審酌被告經觀察、勒戒處分後，猶不
    知有所警惕而稍斂其行，復再度施用毒品，足見其陷溺已深
    ，惟因施用毒品僅係戕害其自己身心並無加害他人，兼衡其
    犯罪後坦承犯行、態度尚稱良好等一切情狀，量處如主文所
    示之刑，以示懲戒。另被告為警查獲當日扣得之毒品吸食器
    一組，並無證據足認與本案有何直接關連，爰不另為沒收之
    諭知，併此敘明。
據上論斷，應依刑事訴訟法第二百七十三條之一第一項、第二百
九十九條第一項前段，毒品危害防制條例第十條第一項，刑法第
十一條前段、第四十七條第一項，判決如主文。
本案經檢察官文家倩到庭執行職務。
中    華    民    國    99    年    10    月    29    日
                  刑事第十八庭  法  官  林玉蕙
上正本證明與原本無異。
如不服本判決應於收受送達後10日內向本院提出上訴書狀，並應
敘述具體理由；其未敘述上訴理由者，應於上訴期間屆滿後20日
內向本院補提理由書（均須按他造當事人之人數附繕本）「切勿
逕送上級法院」。
                                書記官  陳怡君
中    華    民    國    99    年    10    月    29    日
附錄本案論罪科刑法條
毒品危害防制條例第10條
施用第一級毒品者，處 6 月以上 5 年以下有期徒刑。
施用第二級毒品者，處 3 年以下有期徒刑。

司法院資訊處製作；財團法人民間司法改革基金會備份。
